臺灣高等法院刑事裁定　　　　　　　　　　　　　　九十二年度聲再字第五○五號
　　聲　請　人
　　即受判決人　乙○○
　　　　　　　　甲○○
右列聲請人因毀棄損壞案件，對於本院九十二年度上更(二)字第五○五號，中華民國
九十二年十一月五日第二審確定判決聲請再審，本院裁定如左：
    主  文
聲請駁回。
    理  由
一聲請意旨略以：不得上訴第三審之有罪確定判決，有足生影響於判決之重要證據漏
  未審酌者，得為受判決人之利益聲請再審。本件原確定判決有下列重要證據漏未審
  酌：(一)陳德並未提起自訴，原判決疏未斟酌此部分訴追要件有所欠缺，遽為裁判，
  應有未合；(二)聲請人於判決確定前之訴訟程序中，曾經提出陳景昭書立之切結書及
  同意書，足可證明陳德所謂不同意拆除云云尚非無疑，原確定判決未予斟酌，又未
  傳訊陳德查明有無訴追之意，亦有未洽；(三)依據卷附劉樟出具之證明書及相關照片
  四紙，陳德生所有房屋並未拆除，原確定判決未予斟酌，對於陳德生在系爭地上舊
  有土角厝始終未被拆除一節未予論述，亦屬違誤；(四)聲請人提出之最高法院民事裁
  定、存證信函、苗栗縣稅捐稽徵處契稅繳款書、本院八十七年度訴字第二八九號及
  最高法院八十九年度台上字第二○四三號民事判決、自訴人收受兌領賠償金額之相
  關資料、自訴代理人郭琇瑩致本院前審承辦法官表明聲請人事後態度之信函，均屬
  對聲請人有利之證據，原確定判決未予審酌並採用為適當量刑及宣告緩刑之基礎，
  顯有未合；(五)本件僱工拆除土角厝之行為，聲請人甲○○並未參與，有原地主出具
  之拆除同意書十五紙足稽，原確定判決亦未斟酌；(六)自訴代理人郭琇瑩在前訴訟程
  序中陳稱其所提照片內「（自訴人的房子）當時沒有照出來」，顯見該照片並非自
  訴人分管房屋之照片，且自訴人所提照片上並無陳德生分管房屋之標示，原確定判
  決若認證人陳逸如之證詞攸關聲請人罪責判斷之重要證據，即應再為傳訊或命聲請
  人加強舉證，乃對此證據之必要性於審理調查程序中未置一詞或命被告舉證，遽為
  不利聲請人之事實認定，其判決違背舉證責任之法則，且有重要證據漏未審酌，當
  然為違背法令；(七)原確定判決依據卷附建物分管位置圖及房屋地基實測圖，認定自
  訴人陳德生與陳德等人分管房屋各自獨立而非一體相連，但本案歷審所提出之圖說
  甚多，原確定判決未敘明其所指位置圖、實測圖究係何指，有判決未載理由之違法
  ，假設所謂分管位置圖係指第一審卷第四十九頁之圖說，則該圖與同卷第八十三頁
  實測圖並不相合，顯見系爭房屋正確位置不明，聲請人辯稱係依分管契約附圖交付
  張鴻江進行拆除工作，如有不慎拆除亦無犯罪故意，即有調查之必要，原確定判決
  未予詳查即認聲請人具有犯罪之認識及故意，難謂並無疏漏及違誤。為此依刑事訴
  訟法第四百二十一條聲請再審。
二惟查：(一)再審係對確定判決之事實錯誤而為之救濟方法，至於適用法律問題則不與
  焉（參照最高法院四十三年台抗字第六○號判例）。聲請人指原確定判決對於陳德
  未提起自訴之事實逕為裁判，又對陳德生在系爭地上舊有土角厝始終未被拆除一節
  未予論述云云，核係指摘原確定判決有未受請求事項予以裁判、以及裁判理由不備
  之適用法律不當情形，顯與刑事訴訟法第四百二十一條之再審事由無涉。(二)況查刑
  事訴訟法第四百二十一條所稱就足生影響於判決之重要證據漏未審酌，係指該證據
  在前訴訟程序審判當時己有發見，而為調查注意所不及者而言（包括已提出之證據
  被捨棄不採用，而原確定判決並未敘明其理由之情形），若係前訴訟程序中所不存
  在或未經聲請調查之訴訟資料，即無漏未審酌證據之可言。聲請人指摘原確定判決
  未經傳喚證人陳德為不當，乃係本於前訴訟程序中所不存在之供述證據聲請再審，
  亦與本條聲請再審要件不符。至於聲請人在前訴訟程序中雖經提出陳景昭具名之切
  結書及同意書（上更(一)卷第九十四、九十五頁），但當時並未具體表明所欲證明何
  事，且陳景昭既非被害人本人，依該書證內容，對於聲請人所爭執陳德有無同意拆
  除一事亦乏明顯之證據關聯，聲請人指其對本案判決足生影響，亦屬無據。(三)聲請
  人在前訴訟程序中提出劉樟所具證明書並附相關照片，係為證明係爭房屋自日據時
  期遺留迄今之老舊土塊厝，共有人中僅陳德榮繼續居住，其餘自訴人早已搬遷任令
  荒蕪云云（上易卷第三十二頁背面、上更(一)卷第一一九頁），在前最後一次更審中
  復直稱該證明書所附者為陳德房屋之照片（更(二)卷第六十八頁），其在判決確定後
  聲稱該照片足可證明陳德生之房屋未遭拆除云云，據以指摘原確定判決漏未斟酌，
  自非可採。(四)所謂足生影響於判決之重要證據，係指該證據對於原確定判決所認定
  之構成犯罪事實，或與罪名重輕、以及免訴或必予免刑、減刑有關之事實有重大關
  連，並不包括審判上關於刑罰量定或是否猶豫執行之判斷，當事人亦不得專就原確
  定判決之量刑或緩刑宣告與否執為聲請再審之事由。聲請人指摘原確定判決未就其
  所提出之最高法院民事裁定、存證信函、苗栗縣稅捐稽徵處契稅繳款書、另案民事
  判決、自訴人收受兌領賠償金額相關資料、自訴代理人郭琇瑩致本院前審承辦法官
  信函加以斟酌並為對其有利之量刑及宣告緩刑，據以聲請再審，並非正當。(五)聲請
  人所稱原地主出具之拆除同意書十五紙，稽其內容，無非為案外人陳樹等同意處分
  自己財產之表意文件，不足以認定與本案自訴人有何關連，聲請人甲○○據此辯稱
  並未參與僱工拆除自訴人房屋，求予再審亦無足取。(六)判決有無違背法令、是否適
  用證據法則不當、判決前有無及時賦予被告聲請調查有利證據之機會，均屬判決是
  否違背法令之問題，與重要證據漏未審酌之聲請再審之事由不可混為一談。聲請人
  徒執自訴代理人郭琇瑩曾在前訴訟程序陳稱「（自訴人的房子）當時沒有照出來」
  一語，任執己見漫稱據此足證該照片並非自訴人分管房屋之照片、自訴人所提照片
  上並無陳德生分管房屋之標示，並以原確定判決未再傳訊證人陳逸如或命聲請人加
  強舉證，遽為不利聲請人之事實認定，其判決違背法令云云，據上說明，均與所謂
  重要證據漏未審酌之概念無關，無從據以准予再審。(七)依刑事訴訟法第四百二十一
  條聲請再審者，限於原確定判決對於特定重要證據方法漏未審酌，因而有前述足生
  影響於判決結果之情形，始足當之。若該證據方法業經審酌，而指摘原確定判決對
  該證據取捨判斷不當，則不屬於本條所定再審事由之範圍。聲請人以本案歷審所提
  出之圖說甚多，原確定判決未敘明其所指位置圖、實測圖究係何指，並指第一審卷
  第四十九頁、第八十三頁所附圖面不相符合，認為系爭房屋正確位置不明，聲請人
  所辯欠缺犯罪故意尚有調查必要云云，指摘原確定判決未予詳查遽予認定尚有疏漏
  違誤之處云云，無非皆係對於原確定判決取捨證據判斷事實之職權加以指摘，亦無
  本於刑事訴訟法第四百二十一條聲請再審之餘地。
三至於聲請人於本院調閱前訴訟程序卷宗審查前開再審事由之過程中，分別於九十三
  年二月二十四日及同年四月二十日繕具補陳證明狀，補提黃枝寶夫婦於九十三年二
  月十九日所具證明書、張鴻江於九十三年二月二十日所具證明書、陳逸如與甲○○
  之談話錄音、陳達弘於九十三年三月三十日所具證明書，並求為傳喚前開各證明書
  之制作名義人，經核皆係聲請調查原確定判決成立前所不存在之證據，亦不得據為
  聲請再審之事由。
四本件再審之聲請既屬不應准許，原審級之訴訟程序即無由再開及續行，聲請人具委
  任狀預為表明以蔡明熙律師及楊雅惠律師為選任辯護人，均毋庸列載於本裁定內，
  併予指明。
五依刑事訴訟法第四百三十四條第一項裁定如主文。
中　　　華　　　民　　　國　　九十三　　年　　　四　　　月　　二十九　　日
                              臺灣高等法院刑事第十八庭
                                  審判長法  官　吳    　敦
                                        法  官　梁  宏  哲
                                        法  官　林  勤  綱
右正本證明與原本無異。
不得抗告。
                                        書記官  王  增  華
中　　　華　　　民　　　國　　九十三　　年　　　五　　　月　　　三　　　日
